臺灣高雄地方法院刑事判決　　　　　　　99年度訴字第1462號
公　訴　人　臺灣高雄地方法院檢察署檢察官
被　　　告　許銘
選任辯護人　秦德進律師
上列被告因毒品危害防制條例案件，經檢察官提起公訴（99年度
偵字第14005號），本院判決如下：
    主  文
許銘犯如附表一宣告罪刑欄所示之罪，各處如附表一宣告罪刑
欄所示之刑，應執行有期徒刑拾伍年。扣案如附表二編號1 、3
所示之物，均沒收銷燬之，扣案如附表二編號2、4所示之物，均
沒收。未扣案之販賣毒品所得新臺幣貳萬捌仟元沒收，如全部或
一部不能沒收時，以其財產抵償之。
    事  實
一、許銘基明知甲基安非他命、愷他命業經列為毒品危害防制
    條例第2條第2項第2款、第3款之第二級毒品及第三級毒品，
    均不得非法販賣、持有，竟基於販賣第二級毒品甲基安非他
    命及第三級毒品愷他命之犯意，以0000000000號之行動電話
    門號與購毒者聯絡，並於附表所示時間、地點，販賣第二級
    毒品甲基安非他命及第三級毒品愷他命予購毒者（時間、地
    點、購毒者、購毒金額、數量、交易方式及毒品種類詳如附
    表一所示）。嗣於民國99年4 月20日11時30分許，為警持本
    院核發之搜索票前往其位於高雄市○○區○○路225 巷5 弄
    12 號3樓之住屋逕行搜索時，當場查獲並扣得第二級毒品甲
    基安非他命1 小包（驗後純質淨重為0.17公克）、第三級毒
    品愷他命2 小包（驗後純質淨重為2.78公克）、分裝袋1 包
    、電子磅秤1 台、行動電話3 支及SIM 卡5 張等物。
二、案經行政院海岸巡防署南部地區巡防局移請臺灣高雄地方法
    院檢察署檢察官偵查起訴。
    理  由
壹、證據能力部分：
一、通訊監察之譯文，係員警於審判外將監聽所得資料以現譯方
    式整理後予以記錄而得，本質上屬於被告以外之人於審判外
    之書面陳述，為傳聞證據。惟所謂被告以外之人於審判外之
    陳述，係指被告以外之人就其曾經參與或見聞之事實，事後
    追憶並於審判外為陳述者而言。國家基於犯罪偵查之目的，
    對被告或犯罪嫌疑人進行通訊監察，乃係以監控與過濾受監
    察人通訊內容之方式，蒐集對其有關之紀錄，並將該紀錄予
    以查扣，作為認定犯罪與否之證據，屬於刑事訴訟上強制處
    分之一種，而監聽係通訊保障及監察法第13條第1 項所定通
    訊監察方法之一，司法警察機關依法定程序執行監聽取得之
    錄音，係以錄音設備之機械作用，真實保存當時通訊之內容
    ，如通訊一方為受監察人，司法警察在監聽中蒐集所得之通
    訊者對話，若其通話本身即係被告進行犯罪中構成犯罪事實
    之部分內容，自與所謂「審判外之陳述」無涉，應不受傳聞
    法則之規範，當然具有證據能力。至司法警察依據監聽錄音
    結果予以翻譯而製作之監聽譯文，屬於文書證據之一種，於
    被告或辯護人對其譯文之真實性發生爭執或有所懷疑時，法
    院固應依刑事訴訟法第165 條之1第2項規定，以適當之設備
    ，顯示該監聽錄音帶之聲音，以踐行調查證據之程序，俾確
    認該錄音聲音是否為通訊者本人及其內容與監聽譯文之記載
    是否相符，或傳喚該通訊者為證據調查。倘被告或訴訟關係
    人對該通訊監察譯文之真實性並不爭執，即無勘驗辨認其錄
    音聲音之調查必要性（最高法院97年度台上字第2272號判決
    ）。經查，本件卷附之通訊監察譯文（監聽電話門號000000
    0000號，見本院卷第16至38頁），被告許銘（下稱被告）
    及其辯護人對其真實性並不爭執，即無勘驗辨認其錄音聲音
    之調查必要性，本院於審判程序亦已踐行提示監聽譯文供當
    事人辨認並告以要旨，使其表示意見等程序並為辯論，且本
    件由臺灣高雄地法院檢察署提出聲請，經本院審查後，認有
    實施通訊監察之必要，依通訊保障及監察法核發通訊監察書
    ，再由司法警察執行通訊監察等情，有本院99年度聲監字第
    593號通訊監察書影本1份附卷供參（見警卷一第47頁），是
    其監聽錄音蒐證程序應屬合法。且觀諸其譯文內容，亦各標
    明通話雙方之電話號碼、通話日期及時間等，符合監聽之合
    法性及譯文之功能性。足認上開通訊監察譯文為真正，自具
    有證據能力，而得為認定本案犯罪事實之依據。
二、證人張宇誠、蔣政哲、林莉於警詢之陳述有證據能力
    按被告以外之人於審判中所在不明而無法傳喚或傳喚不到者
    ，其於司法警察官或司法警察調查中所為之陳述，經證明具
    有可信之特別情況，且為證明犯罪事實之存否所必要者，得
    為證據，刑事訴訟法第159條之3定有明文。本件被告及辯護
    人爭執證人張宇誠、蔣政哲、林莉於警局所為之陳述，無證
    據能力。經查：證人張宇誠、蔣政哲、林莉於本院審理中經
    合法傳喚及拘提而不到庭，有本院送達證書、拘票、臺灣臺
    中地方法院檢察署100年1月12日中檢輝方99助940字第00334
    9號函、高雄市政府警察局旗山分局100年1月13日高市警旗
    分偵字第1000000296號函暨報告書在卷可查（本院訴卷第54
    至57、71至74、94至100 頁），證人張宇誠、蔣政哲、林莉
    顯係所在不明而傳喚不到。本院以其等於警詢中所為之陳述
    ，因未與被告同庭接受訊問，較無人情壓力，且未受外界之
    污染，依警詢之客觀環境及條件，應認證人張宇誠、蔣政哲
    、林莉於警詢中所為之陳述，具有可信之特別情況，且為證
    明被告本件犯罪存否所必要，揆諸上開規定，應得為證據。
    又證人張宇誠、蔣政哲、林莉經本院多次傳、拘均未到庭，
    被告及辯護人雖一再請求傳喚證人張宇誠、蔣政哲、林莉到
    庭，然此已屬調查途徑已窮，本院併予敘明。
三、再按被告以外之人於審判外之陳述，雖不符刑事訴訟法第15
    9 條之1 至之4 之規定，然經當事人於審判程序同意作為證
    據，法院審酌該言詞陳述或書面陳述作成時之情況，認為適
    當者，亦得為證據，刑事訴訟法第159 條之5 第1 項定有明
    文。除上開證據能力說明外，本判決後開引用具有傳聞證據
    性質之證據資料，已經檢察官、被告及辯護人於本院同意為
    證據使用，是其縱無刑事訴訟法第159 條之1 至第159 條之
    4 或其他傳聞法則例外之情形，亦經本院審酌該證據作成之
    情況，認為無違法取得情事，復無證明力明顯過低之情形，
    認為適當，均得為證據。
貳、實體部分：
一、被告販賣如附表一編號1所示第二級毒品甲基安非他命予證
    人張宇誠部分：
    訊據被告否認有上揭販賣第二級毒品甲基安非他命予證人張
    宇誠犯行，辯稱：我沒有販賣毒品給他，電話內容是朋友間
    詢問毒品事宜，並無販賣之意云云。然查：
(一)、99年4月14日12時11分、同日12時47分，被告許銘以其所
    有並使用之門號0000000000號行動電話與張宇誠持門號0000
    000000號行動電話有通話之情形，其通話內容為「B（指張
    宇誠，下同）：你在哪裡啊？A（指被告，下同）：一樣阿
    。B：在家嗎?沒人在你家嗎？A：沒。B：好，等我到再打給
    你。A：你要那個嗎？我等等打給你啦，因為我都還沒去拿
    的阿，我剛要去拿而已。B：你要拿來給我嗎？A：好阿。」
    、「A：喂！B：怎樣？A：你在哪裡？B：騎過去廟了。A：
    你回家好了，我過去你家找你好了。B：要過來我家找我嗎
    ？A：嗯阿。」等語，嗣於99年4月20日為警查獲起出扣案甲
    基安非他命1包、0000000000號行動電話SIM卡1張、電子磅
    秤等情，有證人張宇誠於警詢、偵查時證述明確，並有通訊
    監察譯文及高雄醫學大學附設中和紀念醫院99年5月4日0000
    -000檢驗報告在卷足稽（見本院卷第31頁、偵查卷第8頁）
    ，亦為被告所不爭，此部分之事實，應堪予認定。
(二)、證人張宇誠於警詢中陳稱：警方剛才所出示跟撥放的監聽內
    容是我跟許銘購買二級毒品安非他命的通話內容，我於99
    年4 月14日，以新台幣（下同）3000元之代價向許銘購買
    二級毒品安非他命一小包，當時是許銘拿毒品甲基安非他
    命來我家給我的，我只跟他買過一次。我向許銘購買之毒
    品是我自己要吸食之用等語（見偵卷第67至69頁），其另於
    偵查時亦結證稱：我用0000000000打到許銘0000000000的
    電話向他買安非他命。（提示99年4 月14日監聽譯文）是我
    向許銘購買毒品安非他命，我向他買3000元的安非他命，
    時間在2 點38分左右，地點在我住處。（問：「你要那個嗎
    」何意思？）詢我要不要安非他命。許銘是騎機車前來，
    這次交易有成功。本次交易不是我事先跟許銘雙方約定各
    出資後再向其他人購買，是我單純向許銘購買毒品，我購
    買毒品是自己吸食，效果是安非他命等語（見偵卷第76至78
    頁），證人張宇誠上開於警詢及偵查時之證述，不僅前後供
    述互核一致，客觀上亦無任何可疑不實之處，猶與通訊監察
    譯文等其他事證均相砌合，且證人張宇誠已就其向被告購買
    甲基安非他命之聯絡方式、價錢、時間、地點等關於本案之
    重要情節，均能詳細加以描述，苟非真有其事，焉能憑空任
    意杜撰而為如此詳細之陳述。且證人張宇誠於警詢時亦稱：
    與被告沒有恩怨及財務糾紛等語（見偵卷第71頁），證人張
    宇誠與被告既無仇怨，茍非事實，當無虛妄指訴，甘冒刑責
    無端誣陷被告於罪之理，是證人張宇誠上開證詞，應為屬實
    ，而堪採信。本件被告確實有如附表一編號1 所示販賣第二
    級毒品甲基安非他命予證人張宇誠之犯行，足堪認定。
二、被告販賣如附表一編號2至5所示第二級毒品甲基安非他命予
    證人蔣政哲部分：
    訊據被告否認有附表一編號2至5所示販賣第二級毒品甲基安
    非他命予證人蔣政哲犯行，辯稱：我沒有販賣毒品給他，電
    話內容是朋友間詢問毒品事宜，並無販賣之意云云。然查：
(一)、附表一編號2所示部分：
、99年3月27日18時26分，被告許銘以其所有並使用之門號
    0000000000號行動電話與蔣政哲持門號0000000000號行動電
    話有通話之情形，其通話內容為「A（指被告，下同）：喂
    ！B（指蔣政哲，下同）：全阿。A：嗯。B：我記得我以前
    跟你拿都兩張半而已咧，這次怎麼三張咧。A：我不可能出
    的那麼低啦，我沒騙你，我半沒出那麼低過。B：怎麼可能
    啦。A：因為你也沒跟我拿過，半有比較便宜的阿，你說的
    半是以前，對阿，那個價錢，我做這個的，我就乾脆別做就
    好了阿。B：有辦法叫人拿來嗎？A：什麼？好阿。B：有辦
    法拿來嗎？A：不知道耶。B：看有沒有辦法再添5百嗎？我
    之前還欠你5百，3千5，我中午跟你說的那個有沒有味道阿
    。A：沒有，這次的比較漂亮。B：好啦，我過去拿。A：要1
    個還是半個？B：半個。A：好」等語，嗣於99年4月20 日為
    警查獲起出扣案0000000000號行動電話SIM卡1張、電子磅秤
    等情，有證人蔣政哲於警詢、偵查時證述明確，並有通訊監
    察譯文在卷足稽（見本院卷第17頁），亦為被告所不爭，此
    部分之事實，應堪予認定。
、證人蔣政哲於警詢中陳稱：譯文中的對話「一個」是指甲基
    安非他命1錢，價格5500元到6000元; 「半個」指安非他命
    半錢，價格2500元到3500元; 我都是以5500元向他購買安非
    他命毒品1錢，有時買半錢，我都是向他購買安非他命，沒
    有買過其他毒品。如果法院傳我出庭作證，我願意出庭作證
    ，但我不願意跟許銘當面出庭對質，因為他哥哥曾經威脅
    過我不要亂講話等語（見偵卷第138、139頁），其另於偵查
    時亦結證稱：我有向許銘購買毒品，我是用電話00000000
    00打給許銘0000000000向他買安非他命，警方有提示監聽
    譯文給我看。（提示99年3 月27日監聽譯文）是我向許銘
    購買毒品，是我用3000元向許銘購買安非他命。「半個」
    是指半錢安非他命。我去他的住處高雄縣（99年12月25 日
    改制為高雄市）觀音山的住處，他的地方是一個社區門口有
    警衛，裡面還有一個警衛室，我進入第二警衛室後在停車場
    向他購買3000元安非他命半錢。我是開車前往，這次交易有
    成功，本次交易不是我事先跟許銘雙方約定各出資後再由
    其他人購買，是單純向許銘購買毒品，我購買毒品是要自
    己吸食，效果是安非他命等語（見偵卷第147 至149 頁）。
(二)、附表一編號3所示部分：
、99年4月2日18時15分、同日20時24分、同日20時32分、同日
    20時38分、同日21時12分、同日21時14分，被告許銘以其
    所有並使用之門號0000000000號行動電話與蔣政哲持門號
    0000000000號行動電話有通話及傳簡訊之情形，其通話內容
    為「A（指被告，下同）：喂！B（指蔣政哲，下同）：在睡
    嗎？A：嗯。B：你有辦法叫小弟跑一趟嗎？A：你要多少？B
    ：1啦。A：好啦，我待會打給你」、「A：喂！沒人捏。B：
    這樣喔。A：嗯阿。B：我也沒車子過去捏，走一趟500元你
    不賺喔。A：沒有啦，我剛剛打給他們都沒空啦，沒辦法過
    來我這。B：我沒車子阿，不然我就自己去了，不然還要叫
    人走。A：我等一下看怎樣，我騎摩托車過去你那邊？B：大
    概要多久？A：我等一下打給你」、「A：喂！B：怎樣？A
    ：我等一下坐計程車過去，到那邊再打給你。B：好。A：1
    嗎？」、「簡訊：這樣要5500」、「B：喂！A：喂！我快到
    了喔。B：要在哪裡…A：我走到你那邊的窗邊阿。B：不要
    啦。A：不然哪裡？B：約在…。A：約在你家那條路過來，
    有家檳榔攤，對面的洗車場等。B：好。A：多久會到。B：1
    分鐘」、「A：喂！你到哪裡了？B：到了啦。A：好」等語
    ，嗣於99年4月20日為警查獲起出扣案0000000000號行動電
    話SIM卡1張、電子磅秤等情，有證人蔣政哲於警詢、偵查時
    證述明確，並有通訊監察譯文在卷足稽（見本院卷第21頁）
    ，亦為被告所不爭，此部分之事實，應堪予認定。
、證人蔣政哲於警詢中陳稱：譯文中的對話「1 啦」是指安非
    他命1 錢，「這樣要5500」是指安非他命1 錢，價格5500元
    ，我都是以5500元向他購買安非他命毒品1 錢，有時買半錢
    ，我都是向他購買安非他命，沒有買過其他毒品等語（見偵
    卷第138 、139 頁），其另於偵查時亦結證稱：（提示99年
    4 月2 日監聽譯文）是我向許銘購買毒品，我用5500元向
    許銘購買安非他命一錢。「1 」是指1 錢安非他命，我們
    約在我住家高雄縣鳥松鄉（99年12月25日改制為高雄市鳥松
    區）夢裡村東巷4 號附近的洗車場交付毒品，對方是坐計程
    車前往，這次交易有成功，本次交易不是我事先跟許銘雙
    方約定各出資後再向其他人購買，是單純向許銘購買毒品
    等語（見偵卷第149 頁）。
(三)、附表一編號4所示部分：
、99年4 月13日22時49分，被告許銘以其所有並使用之門號
    0000000000號行動電話與蔣政哲持門號0000000000號行動電
    話有通話之情形，其通話內容為「B（指蔣政哲，下同）：
    那個1啦。A（指被告，下同）：喔，現在？B：對啦，你在
    五分鐘之後下來。A：好」等語，嗣於99年4月20日為警查獲
    起出扣案甲基安非他命1包、0000000000號行動電話SIM卡1
    張、電子磅秤等情，有證人蔣政哲於警詢、偵查時證述明確
    ，並有通訊監察譯文及高雄醫學大學附設中和紀念醫院99年
    5月4日0000-000檢驗報告在卷足稽（見本院卷第30頁背面、
    偵查卷第8頁），亦為被告所不爭，此部分之事實，應堪予
    認定。
、證人蔣政哲於警詢中陳稱：譯文中的對話「1啦」是指安非
    他命1錢，我都是以5500元向他購買安非他命毒品1錢，有時
    買半錢，我都是向他購買安非他命，沒有買過其他毒品等語
    （見偵卷第138 、139 頁），其另於偵查時亦結證稱：（提
    示99年4 月13日監聽譯文) 是我向許銘購買毒品，我用55
    00元向許銘購買安非他命，我們約在觀音山的住處停車場
    交付毒品，我開貨車前往，這次交易有成功，本次交易不是
    我事先跟許銘雙方約定各出資後再由其他人購買，是單純
    向許銘購買毒品，購買毒品是要自己吸食，效果是安非他
    命等語（見偵卷第149 、150 頁）。
(四)、附表一編號5所示部分：
、99年4月18日18時36分、同日19時49分、同日20時5分，被告
    許銘以其所有並使用之門號0000000000號行動電話與蔣政
    哲持門號0000000000號行動電話有通話之情形，其通話內容
    為「A（指被告，下同）：喂！B（指蔣政哲，下同）：你等
    一下有要下來嗎？A：如果要拿，我幫你拿過去阿。B：我過
    去好了。A：好啦，你要？B：那個…半。A：好。」、「A：
    喂！B：你在哪裡？A：你在工廠了嗎？B：嗯。A：好啦，我
    過去。B ：你在哪裡？A ：我要出發了，我到那邊的時候，
    你鐵門要開喔。B ：好啦。」、「B ：喂！A ：開門，我到
    了。：那個1 啦。」等語，嗣於99年4 月20日為警查獲起出
    扣案甲基安非他命1 包、0000000000號行動電話SIM 卡1 張
    、電子磅秤等情，有證人蔣政哲於警詢、偵查時證述明確，
    並有通訊監察譯文及高雄醫學大學附設中和紀念醫院99年5
    月4 日0000-000檢驗報告在卷足稽（見本院卷第37頁、偵查
    卷第8 頁），亦為被告所不爭，此部分之事實，應堪予認定
    。
、證人蔣政哲於警詢中陳稱：譯文中的對話「那個半」是指安
    非他命半錢，我都是向他購買安非他命，沒有買過其他毒品
    等語（見偵卷第138 、139 頁），其另於偵查時亦結證稱：
    （提示99年4 月18日監聽譯文）是我向許銘購買毒品，我
    用3000元向許銘購買安非他命半錢，我們約在觀音山的住
    處停車場交付毒品，我開貨車前往，這次交易有成功，本次
    交易不是我事先跟許銘雙方約定各出資後再由其他人購買
    ，是單純向許銘購買毒品，購買毒品是要自己吸食，效果
    是安非他命。我不要與許銘對質，因為他親哥會找我的麻
    煩，他親哥曾警告過我等語（見偵卷第150 頁）。
(五)、證人蔣政哲上開於警詢及偵查時之證述，不僅前後供述互核
    一致，客觀上亦無任何可疑不實之處，且與通訊監察譯文等
    其他事證均相砌合，且證人蔣政哲已就其如附表一編號2 至
    5 所示向被告購買甲基安非他命之聯絡方式、價錢、時間、
    地點等關於本案之重要情節，均詳細加以描述，苟非真有其
    事，焉能憑空任意杜撰而為如此詳細之陳述。參以證人蔣政
    哲與被告並無恩怨，倘非實情，自無冒風險故為偽證之理，
    是證人蔣政哲上開證述，堪可採信。本件被告確實有如附表
    一編號2 至5 所示販賣第二級毒品甲基安非他命予證人蔣政
    哲之犯行，足堪認定。
三、被告販賣如附表一編號6至7所示第三級毒品愷他命予證人林
    莉部分：
    訊據被告否認有附表一編號6至7所示販賣第三級毒品愷他命
    予證人林莉犯行，辯稱：我沒有販賣毒品給他，電話內容是
    朋友間詢問毒品事宜，並無販賣之意云云。然查：
(一)、附表一編號6所示部分：
、99年4月13日18時28分、同日21時3分、同日22時15分、同日
    22時17分、同日22時52分，被告許銘以其所有並使用之門
    號0000000000號行動電話與林莉持門號0000000000號行動電
    話有通話及傳簡訊之情形，其通話內容為「B（指林莉，下
    同）：我同恩啦。A（指被告，下同）：嗯。B：我跟你講，
    我等等有事情要麻煩你喔，我們的精神食糧你要確定有喔。
    A：你說？B：那個阿，對阿，就上次跟你講的那個阿。A：
    我說我在開玩笑嗎？B：沒有阿。A：我身上自己很多，不用
    去拿。B：喔，我知道。A：你現在在哪裡？B：我在台中阿
    。A：等你下來再打給我。」、「A：喂！B：喂！我跟你說
    喔。A：你說阿。B：因為我需要你急救，我全車的都拉暈了
    。A：為什麼？B：因為我們一路上一直用。A：是喔。B：你
    不要睡著喔，我到了會打給你喔。」、「B：我到高雄了。A
    ：你們住飯店喔。B：對阿。A：這麼可憐喔。B：因為這邊
    沒有宿舍，所以我們住飯店。A：哪一間阿？B：還不知道耶
    ，因為現在在跟人家聊公司的問題，我等等到了再跟你講。
    A：嗯。B：你高雄很熟是嗎？A：很熟阿。B：我是完全不熟
    ，我只能跟你講地址。A：蛤。B：不然我叫熟的人跟你講好
    了。A：好。B：那個6千元喔。A：你說15件喔。B：你講話
    太辣了。A：還好啦。」、「B：喂！A：我要放一起，還是
    分開。B：就5、5、5阿。A：好啦。B：你講話真的太辣了，
    別鬧了。」、「簡訊內容：我們目的地八五飯店，會離你那
    很遠嗎？」等語，嗣於99年4月20日為警查獲起出扣案愷他
    命2包、0000000000號行動電話SIM卡1張、電子磅秤等情，
    有證人林莉於警詢、偵查時證述明確，並有通訊監察譯文及
    高雄醫學大學附設中和紀念醫院99年5月4日0000-000檢驗報
    告在卷足稽（見本院卷第30頁、偵查卷第7頁），亦為被告
    所不爭，此部分之事實，應堪予認定。
、證人林莉於警詢中陳稱：譯文中的對話「精神食糧」是指愷
    他命。「那個6 千元」是指向許銘購買愷他命6000元。「
    15件」是指每包1 公克的愷他命。「5 、5 、5 」是指每包
    1 公克的愷他命分5 公克裝在同1 包共3 份等語（見偵卷第
    182 頁），其另於偵查時亦結證稱：我的手機號碼是000000
    0000，我的綽號是「同恩」，我有向許銘購買毒品，我向
    他買愷他命，我用0000000000的電話打給許銘0000000000
    的電話，向他買愷他命。警方有提示監聽譯文給我看。（提
    示99年4 月13日監聽譯文）是我向許銘購買毒品愷他命，
    在99年4 月13日晚上10點多在85大樓我的住處，我用6000元
    向許銘購買愷他命15克分成3 包，每包5 公克，「精神食
    糧」是指愷他命。我在高雄上班，當時住處地點在85大樓，
    「15件」是指15克，對方許銘是坐計程車前往，這次交易
    有成功，本次交易不是我事先跟許銘雙方約定各出資後再
    向其他人購買，是我單純向許銘購買毒品，我購買毒品是
    我自己吸食用，效果是愷他命等語（見偵卷第192 、193 頁
    ）。
(二)、附表一編號7所示部分：
、99年4月15日3時32分，被告許銘以其所有並使用之門號
    0000000000號行動電話與林莉持門號0000000000號行動電話
    有通話之情形，其通話內容為「A（指被告，下同）：喂！B
    （指林莉，下同）：你會過來嗎？A：我想一下好不好？你
    要多少？B：我要兩千，我沒了，別人還有。A：可是我不一
    樣了咧。B：如何？A：不好我會拿嗎？B：好阿，拿過來阿
    。A：為什麼你不過來拿。B：我在家裡了阿。A：你還要叫
    我坐車去喔。B：你那邊在哪裡，不知道路耶。」等語，嗣
    於99年4月20日為警查獲起出扣案愷他命2包、0000000000
    號行動電話SIM卡1張、電子磅秤等情，有證人林莉於警詢、
    偵查時證述明確，並有通訊監察譯文及高雄醫學大學附設中
    和紀念醫院99年5月4日0000-000檢驗報告在卷足稽（見本院
    卷第32頁背面、33頁、偵查卷第7頁），亦為被告所不爭，
    此部分之事實，應堪予認定。
、證人林莉於警詢中陳稱：譯文中的對話「我要兩仟」是指以
    2000元向許銘購買5 公克的愷他命1 包。我有向許銘購
    買毒品。我曾經向許銘買過2 次毒品。第二次是今年4 月
    15日早上4 、5 點時，在高雄市85大樓12樓處交易，以2000
    元向許銘購買5 公克1 包的愷他命等語（見偵卷第182 、
    183 頁），其另於偵查時亦結證稱：（提示99年4 月15日監
    聽譯文）是我向許銘購買毒品愷他命，在99年4 月15日凌
    晨4 點多在85大樓的12樓，我用2000元向許銘購買愷他命
    5 克裝成1 包，我不知道對方許銘是如何前往，他直接到
    12樓找我，這次交易有成功，本次交易不是我事先跟許銘
    雙方約定各出資後再由其他人購買，是我單純向許銘購買
    毒品，購買毒品是自己吸食，效果是愷他命等語（見偵卷第
    192 、193 頁）。
(三)、證人林莉上開於警詢及偵查時之證述，不僅前後供述互核一
    致，客觀上亦無任何可疑不實之處，且與通訊監察譯文等其
    他事證均相砌合，且證人林莉已就其如附表一編號6至7所示
    向被告購買愷他命之聯絡方式、價錢、時間、地點等關於本
    案之重要情節，均詳細加以描述，苟非真有其事，焉能憑空
    任意杜撰而為如此詳細之陳述。參以證人林莉與被告並無恩
    怨，倘非實情，自無冒風險故為偽證之理，是證人林莉上開
    證述，堪可採信。本件被告確實有如附表一編號6至7所示販
    賣第三級毒品愷他命予證人林莉之犯行，足堪認定。
四、再者，非法販賣毒品甲基安非他命及愷他命係政府嚴予查緝
    之違法行為，非可公然為之，且有其獨特之販售通路及管道
    ，復無公定價格，容易增減分裝之份量，而每次買賣之價量
    ，可能隨時依雙方關係深淺、資力、需求量及對行情之認知
    、來源是否充裕、查緝鬆嚴、購買者被查獲時供述購買對像
    之可能風險評估等，而異其標準，非可一概而論。又本件被
    告既不承認其有上揭販賣毒品甲基安非他命及愷他命，販賣
    之獲利，除經坦承犯行，或帳冊價量均臻明確外，委難察得
    實情，而販賣之人從價差或量差中牟利方式雖異，惟其圖利
    之非法販賣行為則均相同，是縱未確切查得販賣賺取之實際
    差價，但除別有事證，足認係按同一價格轉讓，確未牟利之
    情形外，尚難執此認非法販賣之事證有所不足，致知過坦承
    者難辭重典，飾詞否認者反得逞僥倖，而失情理之平。再者
    ，販賣第二級毒品罪係無期徒刑或7 年以上有期徒刑之重罪
    ，販賣第三級毒品罪則係最輕本刑5 年以上有期徒刑之重罪
    ，而毒品甲基安非他命及愷他命價格昂貴，取得不易，苟無
    利可圖，應無甘冒被查緝法辦之危險而平白為轉讓毒品之可
    能，是以縱被告販入與售出價格相同，亦應有加以稀釋，而
    從中賺取數量差價牟利之意圖及事實，應屬符合論理法則，
    且不違背社會通常經驗之合理判斷。是被告所為如附表一編
    號1 至7 所示之販賣第二、三級毒品犯行，均具有營利之意
    圖，亦可認定。
五、綜上所述，本件事證明確，被告所辯，純屬卸責之詞，不足
    採信，被告上開犯行，均堪以認定。
六、又甲基安非他命、愷他命為毒品危害防制條例第2條第2項第
    2款、第3款規定之第二、三級毒品，不得非法持有、販賣。
    ，核被告如附表一編號1至5所為，均係犯毒品危害防制條例
    第4條第2項販賣第二級毒品罪，被告持有第二級毒品進而販
    賣，其持有之低度行為應為販賣之高度行為吸收，均不另論
    罪。被告如附表一編號6至7所為，均係犯毒品危害防制條例
    第4 條第3 項販賣第三級毒品罪（本案並無事證可認被告為
    如附表一編號6 至7 所示犯行時，其持有愷他命之純質淨重
    已達20公克）。被告所犯以上7 罪，犯意各別，行為互殊，
    應予分論併罰。爰審酌被告為牟私利而販賣第二級、第三級
    毒品，嚴重戕害他人身心，造成毒品氾濫，施用毒品人口增
    加，提高社會負擔成本，危害層面至深且鉅，自應予相當之
    刑事非難，及考量其所販賣數量及所得利益，暨其犯後態度
    等一切情狀，分別量處如主文所示之刑，暨定其應執行之刑
    ，以資懲儆。
七、沒收
(一)、按以營利為目的販入毒品，經多次販賣後，持有剩餘毒品被
    查獲，其各次販賣毒品行為，固應併合處罰。惟該持有剩餘
    毒品之低度行為，應僅為最後一次販賣毒品之高度行為所吸
    收，不另論罪。準此，就查獲之剩餘毒品，自只能於最後一
    次販賣毒品罪刑項下宣告沒收銷燬之，尚不得於各次販賣毒
    品罪刑項下，均宣告沒收銷燬（最高法院99年度台上字第66
    2號判決意旨參照）。本件扣案如附表二編號1所示之甲基安
    非他命1包，係被告於99年4月20日被查獲前1、2星期購入，
    業經被告供述明確（見本院卷第111頁），為被告所犯附表
    一編號1、4、5販賣毒品犯行後所剩餘，其成份經鑑定確為
    第二級毒品甲基安非他命無訛，有上揭鑑定報告在卷可參，
    該毒品外包裝袋，因包覆第二級毒品甲基安非他而留有殘渣
    ，衡情已與毒品難以完全剝離，應與所盛裝、沾黏之毒品併
    同處分，均應依毒品危害防制條例第18條第1項前段之規定
    ，在被告販賣第二級毒品之最後一次犯行（即附表一編號5
    ）之罪刑項下宣告沒收銷燬之，至於鑑驗耗損部分既已滅失
    ，不另宣告沒收銷燬。
(二)、按毒品危害防制條例第18條第1項前段之規定，應予沒收銷
    燬之毒品，以經查獲之第一、二級毒品為限。而同條例第18
    條第1項後段規定應沒入銷燬之毒品，專指查獲施用或持有
    之第三、四級毒品而言；倘係查獲製造、運輸、販賣、意圖
    販賣而持有、以非法方法使人施用、引誘他人施用或轉讓第
    三、四級毒品，既屬同條例相關法條明文規定處罰之犯罪行
    為，即非該條項應依行政程序沒入銷燬之範圍。又同條例第
    19條第1項所定「供犯罪所用或因犯罪所得之物」，係指犯
    第4條至第9條、第12條、第13條或第14條第1項、第2項之罪
    所用或所得之物，不包括毒品本身在內，是尚不得援用此項
    規定為第三、四級毒品之沒收依據。再同條例對於查獲之製
    造、運輸、販賣、意圖販賣而持有、以非法方法使人施用、
    引誘他人施用及轉讓第三、四級毒品之沒收，並無特別規定
    ，如其行為已構成犯罪，則該毒品即屬不受法律保護之違禁
    物，應回歸刑法之適用，依刑法第38條第1項第1款之規定沒
    收之，始為適法（最高法院96年度台上字第89號、第884號
    判決意旨參照）。本件扣案愷他命2包（驗後淨重2.78公克
    ）係被告於99年4月20日被查獲前1、2星期購入，業經被告
    供述明確（見本院卷第111頁），為被告附表一編號6、7販
    賣犯行後所剩餘，並含有第三級毒品愷他命成分，有上揭鑑
    定報告在卷可參，各該毒品外包裝袋，均因包覆第三級毒品
    愷他命而留有殘渣，衡情已與毒品難以完全剝離，應與所盛
    裝、沾黏之毒品併同處分，均應依刑法第38條第1項第1款規
    定於被告所犯附表一編號7所示罪刑項下宣告沒收，至於鑑
    驗耗損部分既已滅失，不另宣告沒收。
(三)、扣案如附表二編號3所示之電子磅秤，係被告用以分裝、販
    賣毒品所用之物，而上開物品經送高雄醫學大學附設中和紀
    念醫院檢驗結果，皆呈甲基安非他命、愷他命陽性反應，有
    檢驗報告在卷足稽（見本院卷第91頁），可見前開電子磅秤
    上殘有微量之甲基安非他命、愷他命，惟因客觀上無法析離
    ，且無析離之實益，應視同毒品，依毒品危害防制條例第18
    條第1項及刑法第38條第1項第1款之規定，在被告所犯販賣
    第二級、第三級毒品罪刑項下，分別併予宣告沒收銷燬及沒
    收，至送驗耗損部分，因已滅失，爰不另宣告沒收銷燬及沒
    收。又扣案如附表二編號4 之SIM 卡1 張，為被告所有，業
    據被告供承在卷，且有遠傳查詢單1 紙附卷可參（見警卷第
    37頁、偵卷第21、171 頁、本院卷第111 頁），均屬被告所
    有供各次販毒所用，復經本院認定如前，應分別依毒品危害
    防制條例第19條第1 項之規定，在被告所犯各罪項下均宣告
    沒收。
(四)、被告所為如附表一編號1至7所示販賣毒品犯行7次之所得，
    分別為3000、3000、5500、5500、3000、6000、2000元，合
    計共28000元，雖未扣案，仍應依毒品危害防制條例第19條
    第1項規定，於各罪刑項下併宣告沒收，如全部或一部不能
    沒收時以其財產抵償之。另扣案附表二編號5至10之物品，
    並無積極證據足認與被告本件犯罪有關，自不另為沒收之宣
    告，附此敘明。
據上論斷，應依刑事訴訟法第299條第1項前段，毒品危害防制
條例第4條第2項、第4條第3項、第18條第1項前段、第19條第1項
，刑法第11條、51條第5 款、第9 款、第38條第1 項第1 款，判
決如主文。
本案經檢察官周天畏到庭執行職務
中    華    民    國   100    年    3     月    3     日
            刑事第十九庭  審判長  法  官  陳志銘
                                  法  官  黃宣撫
                                  法  官  吳芝瑛
以上正本證明與原本無異。
如不服本判決應於收受送達後10日內向本院提出上訴書狀，並應
敘述具體理由；如未敘述上訴理由者，應於上訴期間屆滿後20日
內向本院補提理由書（均須按他造當事人之人數附繕本）「切勿
逕送上級法院」。
中    華    民    國   100    年    3     月    3     日
                                  書記官  王楨珍
附表一：
┌──┬───┬────┬──────┬──┬───┬─────┬─────┐
│編號│購毒者│  時間  │   地  點   │交易│ 毒品 │ 交易方式 │宣告罪刑  │
│    │      │        │            │金額│ 種類 │          │          │
│    │      │        │            │或數│      │          │          │
│    │      │        │            │量  │      │          │          │
├──┼───┼────┼──────┼──┼───┼─────┼─────┤
│ 1  │張宇誠│99年4月 │張宇誠位於高│3000│甲基安│被告以0917│許銘販賣│
│    │      │14日14時│雄市大社區中│元  │非他命│433255號手│第二級毒品│
│    │      │38分許  │華路258 巷10│    │      │機與購毒者│，處有期徒│
│    │      │        │號之住處    │    │      │0000000000│刑柒年陸月│
│    │      │        │            │    │      │號手機聯絡│，扣案附表│
│    │      │        │            │    │      │購毒事宜  │二編號3所 │
│    │      │        │            │    │      │          │示之物沒收│
│    │      │        │            │    │      │          │銷燬，扣案│
│    │      │        │            │    │      │          │附表二編號│
│    │      │        │            │    │      │          │4 所示之物│
│    │      │        │            │    │      │          │沒收，未扣│
│    │      │        │            │    │      │          │案之販賣第│
│    │      │        │            │    │      │          │二級毒品所│
│    │      │        │            │    │      │          │得新臺幣參│
│    │      │        │            │    │      │          │仟元沒收，│
│    │      │        │            │    │      │          │如全部或一│
│    │      │        │            │    │      │          │部不能沒收│
│    │      │        │            │    │      │          │時，以其財│
│    │      │        │            │    │      │          │產抵償之。│
├──┼───┼────┼──────┼──┼───┼─────┼─────┤
│ 2  │蔣政哲│99年3月 │被告位於高雄│3000│甲基安│被告以0917│許銘販賣│
│    │      │27日    │市大社區學府│元  │非他命│433255號手│第二級毒品│
│    │      │        │路225 巷5 弄│    │      │機與購毒者│，處有期徒│
│    │      │        │12樓住處之停│    │      │0000000000│刑柒年陸月│
│    │      │        │車場        │    │      │號手機聯絡│，扣案附表│
│    │      │        │            │    │      │購毒事宜  │二編號3所 │
│    │      │        │            │    │      │          │示之物沒收│
│    │      │        │            │    │      │          │銷燬，扣案│
│    │      │        │            │    │      │          │附表二編號│
│    │      │        │            │    │      │          │4 所示之物│
│    │      │        │            │    │      │          │沒收，未扣│
│    │      │        │            │    │      │          │案之販賣第│
│    │      │        │            │    │      │          │二級毒品所│
│    │      │        │            │    │      │          │得新臺幣參│
│    │      │        │            │    │      │          │仟元沒收，│
│    │      │        │            │    │      │          │如全部或一│
│    │      │        │            │    │      │          │部不能沒收│
│    │      │        │            │    │      │          │時，以其財│
│    │      │        │            │    │      │          │產抵償之。│
├──┼───┼────┼──────┼──┼───┼─────┼─────┤
│ 3  │蔣政哲│99年4月 │購毒者位於高│5500│甲基安│被告以0917│許銘販賣│
│    │      │2日     │雄市鳥松區夢│元  │非他命│433255號手│第二級毒品│
│    │      │        │裡村住處附近│    │      │機與購毒者│，處有期徒│
│    │      │        │之洗車場    │    │      │0000000000│刑柒年拾月│
│    │      │        │            │    │      │號手機聯絡│，扣案附表│
│    │      │        │            │    │      │購毒事宜  │二編號3 所│
│    │      │        │            │    │      │          │示之物沒收│
│    │      │        │            │    │      │          │銷燬，扣案│
│    │      │        │            │    │      │          │附表二編號│
│    │      │        │            │    │      │          │4所 示之物│
│    │      │        │            │    │      │          │沒收，未扣│
│    │      │        │            │    │      │          │案之販賣第│
│    │      │        │            │    │      │          │二級毒品所│
│    │      │        │            │    │      │          │得新臺幣伍│
│    │      │        │            │    │      │          │仟伍佰元沒│
│    │      │        │            │    │      │          │收，如全部│
│    │      │        │            │    │      │          │或一部不能│
│    │      │        │            │    │      │          │沒收時，以│
│    │      │        │            │    │      │          │其財產抵償│
│    │      │        │            │    │      │          │之。      │
├──┼───┼────┼──────┼──┼───┼─────┼─────┤
│ 4  │蔣政哲│99年4月 │被告位於高雄│5500│甲基安│被告以0917│許銘販賣│
│    │      │13日    │市大社區學府│元  │非他命│433255號手│第二級毒品│
│    │      │        │路225巷5弄12│    │      │機與購毒者│，處有期徒│
│    │      │        │號住處之停車│    │      │0000000000│刑柒年拾月│
│    │      │        │場          │    │      │號手機聯絡│，扣案附表│
│    │      │        │            │    │      │購毒事宜  │二編號3 所│
│    │      │        │            │    │      │          │示之物沒收│
│    │      │        │            │    │      │          │銷燬，扣案│
│    │      │        │            │    │      │          │附表二編號│
│    │      │        │            │    │      │          │4所 示之物│
│    │      │        │            │    │      │          │沒收，未扣│
│    │      │        │            │    │      │          │案之販賣第│
│    │      │        │            │    │      │          │二級毒品所│
│    │      │        │            │    │      │          │得新臺幣伍│
│    │      │        │            │    │      │          │仟伍佰元沒│
│    │      │        │            │    │      │          │收，如全部│
│    │      │        │            │    │      │          │或一部不能│
│    │      │        │            │    │      │          │沒收時，以│
│    │      │        │            │    │      │          │其財產抵償│
│    │      │        │            │    │      │          │之。      │
├──┼───┼────┼──────┼──┼───┼─────┼─────┤
│ 5  │蔣政哲│99年4月 │被告位於高雄│3000│甲基安│被告以0917│許銘販賣│
│    │      │18日    │市大社區學府│元  │非他命│433255號手│第二級毒品│
│    │      │        │路225巷5弄12│    │      │機與購毒者│，處有期徒│
│    │      │        │號住處之停車│    │      │0000000000│刑柒年陸月│
│    │      │        │場          │    │      │號手機聯絡│，扣案附表│
│    │      │        │            │    │      │購毒事宜  │二編號1 、│
│    │      │        │            │    │      │          │3 所示之物│
│    │      │        │            │    │      │          │沒收銷燬，│
│    │      │        │            │    │      │          │扣案附表二│
│    │      │        │            │    │      │          │編號4 所示│
│    │      │        │            │    │      │          │之物沒收，│
│    │      │        │            │    │      │          │未扣案之販│
│    │      │        │            │    │      │          │賣第二級毒│
│    │      │        │            │    │      │          │品所得新臺│
│    │      │        │            │    │      │          │幣參仟元沒│
│    │      │        │            │    │      │          │收，如全部│
│    │      │        │            │    │      │          │或一部不能│
│    │      │        │            │    │      │          │沒收時，以│
│    │      │        │            │    │      │          │其財產抵償│
│    │      │        │            │    │      │          │之。      │
├──┼───┼────┼──────┼──┼───┼─────┼─────┤
│ 6  │林莉  │99年4月 │高雄市85大樓│6000│愷他命│被告以0917│許銘販賣│
│    │      │13日22時│            │元  │15克  │433255號手│第三級毒品│
│    │      │許      │            │    │      │機與購毒者│，處有期徒│
│    │      │        │            │    │      │0000000000│刑伍年拾月│
│    │      │        │            │    │      │號手機聯絡│，扣案附表│
│    │      │        │            │    │      │購毒事宜  │二編號3 、│
│    │      │        │            │    │      │          │4 所示之物│
│    │      │        │            │    │      │          │沒收，未扣│
│    │      │        │            │    │      │          │案之販賣第│
│    │      │        │            │    │      │          │三級毒品所│
│    │      │        │            │    │      │          │得新臺幣陸│
│    │      │        │            │    │      │          │仟元沒收，│
│    │      │        │            │    │      │          │如全部或一│
│    │      │        │            │    │      │          │部不能沒收│
│    │      │        │            │    │      │          │時，以其財│
│    │      │        │            │    │      │          │產抵償之。│
├──┼───┼────┼──────┼──┼───┼─────┼─────┤
│ 7  │林莉  │99年4月 │高雄市85大樓│2000│愷他命│被告以0917│許銘販賣│
│    │      │15日凌晨│12樓        │元  │5克   │433255號手│第三級毒品│
│    │      │4時許   │            │    │      │機與購毒者│，處有期徒│
│    │      │        │            │    │      │0000000000│刑伍年肆月│
│    │      │        │            │    │      │號手機聯絡│，扣案附表│
│    │      │        │            │    │      │購毒事宜  │二編號2 、│
│    │      │        │            │    │      │          │3 、4 所示│
│    │      │        │            │    │      │          │之物均沒收│
│    │      │        │            │    │      │          │，未扣案之│
│    │      │        │            │    │      │          │販賣第三級│
│    │      │        │            │    │      │          │毒品所得新│
│    │      │        │            │    │      │          │臺幣貳仟元│
│    │      │        │            │    │      │          │沒收，如全│
│    │      │        │            │    │      │          │部或一部不│
│    │      │        │            │    │      │          │能沒收時，│
│    │      │        │            │    │      │          │以其財產抵│
│    │      │        │            │    │      │          │償之。    │
└──┴───┴────┴──────┴──┴───┴─────┴─────┘
附表二
    ┌──┬─────────┬────┬─────────┐
    │編號│品名              │數量    │備註              │
    ├──┼─────────┼────┼─────────┤
    │1   │甲基安非他命      │1包     │檢驗結果甲基安非他│
    │    │                  │        │命陽性反應，參高雄│
    │    │                  │        │醫學大學附設中和紀│
    │    │                  │        │念醫院檢驗報告編號│
    │    │                  │        │0000-000。        │
    │    │                  │        │                  │
    ├──┼─────────┼────┼─────────┤
    │2   │愷他命            │2包     │檢驗結果愷他命陽性│
    │    │                  │        │反應，參高雄醫學大│
    │    │                  │        │學附設中和紀念醫院│
    │    │                  │        │檢驗報告編號      │
    │    │                  │        │0000-000 。       │
    ├──┼─────────┼────┼─────────┤
    │3   │電子磅秤          │1台     │檢驗結果甲基安非他│
    │    │                  │        │命、愷他命陽性反應│
    │    │                  │        │，參高雄醫學大學附│
    │    │                  │        │設中和紀念醫院檢驗│
    │    │                  │        │報告編號00000-000 │
    │    │                  │        │。                │
    ├──┼─────────┼────┼─────────┤
    │4   │SIM卡             │1張     │序號：            │
    │    │                  │        │000000000000000   │
    ├──┼─────────┼────┼─────────┤
    │5   │分裝袋            │1 包    │                  │
    │    │                  │        │                  │
    ├──┼─────────┼────┼─────────┤
    │6   │行動電話          │1 支    │序號：            │
    │    │                  │        │000000000000000   │
    ├──┼─────────┼────┼─────────┤
    │7   │行動電話          │1 支    │序號：            │
    │    │                  │        │000000000000000   │
    ├──┼─────────┼────┼─────────┤
    │8   │行動電話          │1 支    │序號：            │
    │    │                  │        │000000000000000   │
    ├──┼─────────┼────┼─────────┤
    │9   │SIM卡             │4張     │序號：            │
    │    │                  │        │000000000000000   │
    │    │                  │        │000000000000000   │
    │    │                  │        │000000000000000   │
    │    │                  │        │000000000000000   │
    ├──┼─────────┼────┼─────────┤
    │10  │玻璃球吸食器      │2支     │                  │
    └──┴─────────┴────┴─────────┘
附錄本案論罪科刑法條全文：
毒品危害防制條例第4 條製造、運輸、販賣第一級毒品者，處死
刑或無期徒刑；處無期徒刑者，得併科新臺幣2 千萬元以下罰金
。
製造、運輸、販賣第二級毒品者，處無期徒刑或7 年以上有期徒
刑，得併科新臺幣1 千萬元以下罰金。
製造、運輸、販賣第三級毒品者，處5 年以上有期徒刑，得併科
新臺幣7 百萬元以下罰金。
製造、運輸、販賣第四級毒品者，處3 年以上10年以下有期徒刑
，得併科新臺幣3 百萬元以下罰金。
製造、運輸、販賣專供製造或施用毒品之器具者，處1 年以上7
年以下有期徒刑，得併科新臺幣1 百萬元以下罰金。
前五項之未遂犯罰之。